【裁判字號】    89,訴,1018
【裁判日期】    891226
【裁判案由】    偽造文書等
【裁判全文】
臺灣臺南地方法院刑事判決                        八十九年度訴字第一一八號
    公  訴  人  臺灣台南地方法院檢察署檢察官
    被      告  乙○○
    選任辯護人  劉福德律師
右列被告因偽造文書等案件，經檢察官提起公訴（八十九年度營偵字第八九五號），
本院判決如左：
    主  文
乙○○共同連續行使偽造私文書，處有期徒刑肆月。
偽造之簽帳單上「何家其」之署押貳枚沒收。
    事  實
一、乙○○明知綽號「阿強」姓名、住所均不詳之成年男子所持有之荷蘭銀行信用卡
    二張（卡號：000000000000000號、000000000000
    0000號）及「阿強」交付予伊之不詳信用卡一張均係偽造，竟與「阿強」共
    同基於為自己不法所有之犯意聯絡，於民國（下同）八十九年六月二十七日下午
    六時三十分，相偕至台南縣白河鎮○○路八七之二號宏綺通信行，向老闆娘甲○
    ○刷卡詐購諾基亞牌八二一０型行動電話機二支，每支價格新台幣（下同）一萬
    二千元，由「阿強」先後持用上開二張偽造之信用卡，均因超過限額，無法刷卡
    ，「阿強」又持交另一張不詳之偽造信用卡予乙○○，因刷卡機顯示無效卡，亦
    不能刷卡，「阿強」即要求就其所持交之上開二張偽造信用卡各刷六千元，始能
    正常刷卡，並由「阿強」於簽帳單上偽造「何家其」之姓名簽名，足生損害於何
    家其。因宏綺通訊行當時上開廠牌、型式之行動電話機僅剩一具，甲○○乃先交
    付一具行動電話予乙○○及「阿強」，約定於同日晚上八時再交易另一具，乙○
    ○與「阿強」於同日晚上八時準時至宏綺通訊行時，為甲○○報警當場查獲乙○
    ○，「阿強」則乘隙逃逸。
二、案經甲○○訴由台南縣警察局白河分局報請台灣台南地方法院檢察署檢察官偵查
    起訴。
    理  由
一、訊據被告乙○○固坦承有於右記時地偕同「阿強」至宏綺通訊行，持信用卡向甲
    ○○購買行動電話機之事實，然矢口否認有任何犯行，辯稱：係「阿強」邀伊至
    該通訊行買行動電話，伊不知「阿強」所持有係偽造之信用卡云云。惟查，右揭
    事實業據證人甲○○於警訊、偵訊及本院訊問時指訴綦詳，並有偽造之「何家其
    」簽帳單二紙扣案可稽，又證人前後指述情節互核大致相符，由證人於本院訊問
    時陳述之情節：「另外一個人是濃眉大眼，年約二十出頭，個子比被告略矮，中
    等身材，穿一件寬大的Ｔ恤，他幾乎沒有講話，都是被告在講話，他一進來就問
    我要買二支ＮＯＫＩＡ八二一○手機，我的存貨只有一支，另外一支要調貨，後
    來他又挑了壹支摩托羅拉三六八八，他自己身上帶了壹支摩托羅拉Ｔ二六八八的
    手機，因為很少有客人這麼阿沙力，所以我當時就懷疑他了，被告當時有拿出一
    張信用卡，結果刷不過去，後來另外那個人也拿出一張卡，結果也是刷不過去；
    最後刷過去的那張是另外的那個人；被告是拿了一、二張卡給我刷；其中有一張
    的信用卡的鳥一看就知道是假的。因為要調貨我才跟他約八點，八點一到，被告
    一個人進來，另外一個人在外面徘回，我打電話給我先生，並打電話給警察局」
    （見本院八十九年九月二十九日訊問筆錄）以觀，被告與「阿強」連續拿出數張
    信用卡均無法有效刷卡，其中一包括被告拿出之信用卡，且係被告開口向證人接
    洽買賣事宜，被告顯然明知其與「阿強」所持有之信用卡係偽造無疑。又上開二
    張荷蘭銀行信用卡之持卡人分別為周素儀、吳三旗，有荷蘭銀行持卡人個人基本
    資料查詢影本二張附於警卷足憑，更足認被告與「阿強」偽造簽帳單私文書之犯
    行。再稽之被告不能供明「阿強」之姓名、住所或絡聯絡電話供調查，益徵被告
    將所有責任推予「阿強」者，顯係卸責之詞，不足採信，本件事證明確，被告犯
    行洵堪認定。
二、核被告乙○○所為，係犯刑法第二百十六條、第二百十條之行使偽造私文書罪及
    第三百三十九條第一項之詐欺罪。被告與「阿強」間有犯意聯絡及行為分擔，為
    共同正犯。被告偽造私文書係行使之低度行為，偽造署押係偽造私文書之部分行
    為，均不復論罪。被告所犯上開二罪間有方法結果之牽連關係，屬牽連犯，應依
    刑法第五十五條之規定從一較重之行使偽造私文書罪處斷。又偽造之簽帳單二張
    上之「何家其」署押二枚，應依同法第二百十九條之規定宣告沒收之。
據上論斷，應依刑事訴訟法第二百九十九條第一項前段，刑法第二十八條、第五十六
條、第二百十六條、第二百十條、第三百三十九條第一項、第五十五條、第二百十九
條，判決如主文。
本案經檢察官王百玄到庭執行職務。
中      華      民      國      八十九    年    十二    月    二十六    日
                                  臺灣臺南地方法院刑事第三庭
                                      法    官
如不服本判決，應於判決送達後十日內，向本院提出上訴狀。
附錄法條
刑法第二百十條
  偽造、變造私文書，足以生損害於公眾或他人者，處五年以下有期徒刑。
刑法第二百十六條
  行使第二百十條至第二百十五條之文書者，依偽造、變造文書或登載不實事項或使
  登載不實事項之規定處斷。
刑法第三百三十九條第一項
  意圖為自己或第三人不法之所有，以詐術使人將本人或第三人之物交付者，處五年
  以下有期徒刑、拘役或科或併科一千元以下罰金。


司法院資訊處製作；財團法人民間司法改革基金會備份。
